臺灣高等法院刑事裁定
108年度毒抗字第370號
抗  告  人
即  被  告  廖家亨  




上列抗告人因違反毒品危害防制條例案件，不服臺灣新北地方法
院108 年度毒聲字第431 號，中華民國108 年10月29日裁定（聲
請案號：臺灣新北地方檢察署108 年度聲觀字第381 號、108 年
度毒偵字第2712號），提起抗告，本院裁定如下：
    主  文
抗告駁回。
    理  由
一、原裁定意旨略以：抗告人即被告廖家亨（下稱抗告人）於民
    國108 年4 月23日22時許，在其位於新北市○○區○○路00號公
    司廁所內，以將第二級毒品甲基安非他命置入玻璃球內點火
    燒烤吸食煙霧之方式，施用第二級毒品甲基安非他命1 次之
    事實，業經抗告人於偵查中自白不諱，並有第二級毒品甲基
    安非他命2 包（淨重0.6397公克，驗餘量0.6382公克）、摻
    食器3 支扣案及搜索同意書、新北市政府警察局板橋分局搜
    索扣押筆錄、扣押物品目錄表、臺北榮民總醫院108 年6 月
    17日北榮毒鑑字第C0000000號毒品成分鑑定書各1 份在卷可
    稽，且抗告人於108 年4 月24日2 時50分許，經警採尿送驗
    ，結果呈甲基安非他命、安非他命陽性反應一節，亦有勘察
    採證同意書、新北市政府警察局受採集尿液檢體人姓名及檢
    體編號對照表（檢體編號：A0000000）、台灣檢驗科技股份
    有限公司108 年5 月10日報告編號UL/2019/00000000號濫用
    藥物檢驗報告（檢體編號：A0000000）各1 份附卷可參，足
    認抗告人之自白與事實相符，其施用第二級毒品甲基安非他
    命之犯行，堪予認定。又抗告人前因施用毒品案件，經臺灣
    新北地方檢察署檢察官以99年度毒偵字第5906號為戒癮治療
    緩起訴處分，緩起訴期間自99年11月2 日起至101 年5 月1 
    日止，期滿未經撤銷，抗告人於上開緩起訴期滿後5 年內，
    並未有其他施用毒品案件依法院裁定執行觀察、勒戒或經檢
    察官為戒癮治療緩起訴處分之紀錄，亦有本院被告前案紀錄
    表1 份在卷可佐，是抗告人於上揭緩起訴期滿後，5 年後再
    犯本件施用毒品犯行，自應裁定將抗告人送勒戒處所觀察、
    勒戒。從而，檢察官聲請意旨核無不合，應予准許。爰依毒
    品危害防制條例第20條第3 項、第1 項，觀察勒戒處分執行
    條例第3 條第1 項，裁定抗告人應送勒戒處所觀察、勒戒等
    語。
二、抗告意旨略以：抗告人目前因另案在臺北監獄執行中，刑期
    期滿日為109年1月8日，若於期滿日前至勒戒所觀察勒戒，
    其有期徒刑之執行將中斷，影響抗告人在監執行之累進處遇
    分數，並影響縮短刑期4日，故請法院允許抗告人在有期徒
    刑執行完畢後再至勒戒所觀察勒戒，爰依法提起抗告等語。
三、按犯毒品危害防制條例第10條之罪者，檢察官應聲請法院裁
    定，令被告入勒戒處所觀察、勒戒，其期間不得逾2 月。依
    毒品危害防制條例第20條第2 項規定為觀察、勒戒或強制戒
    治執行完畢釋放後，5 年後再犯第10條之罪者，適用本條前
    2 項之規定。毒品危害防制條例第20條第1 項、第3 項定有
    明文。又按毒品危害防制條例規定觀察、勒戒規定，係一種
    針對受處分人將來之危險所為預防、矯正措施之保安處分，
    目的係為斷絕施用毒品者之身癮及心癮，並屬強制規定，除
    檢察官審酌個案情形，依同法第24條第1 項為附命完成戒癮
    治療之緩起訴處分，可排除適用外，凡經檢察官聲請，法院
    僅得依法裁定令入勒戒處所觀察、勒戒，以查其是否仍有施
    用毒品傾向，並據以斷定幫助受處分人徹底戒毒之方法，法
    院尚無自由斟酌以其他方式替代之權。執此，原審詳查後，
    認抗告人確有施用第二級毒品之行為，裁定應送勒戒處所觀
    察、勒戒，於法並無不合。至抗告意旨雖稱請法院允許抗告
    人在另案有期徒刑執行完畢後，再至勒戒處所執行觀察勒戒
    等情，然此核屬檢察官指揮執行之權限，與本件應審酌者係
    抗告人是否有應受觀察勒戒之事由、原裁定認事用法有無違
     誤等均無涉，尚非對原裁定提起抗告所能救濟。綜上，抗
    告人猶執前詞提起本件抗告，指摘原裁定不當，為無理由，
    應予駁回。
據上論斷，應依刑事訴訟法第412 條，裁定如主文。
中　　華　　民　　國　　108 　年　　12　　月　　30　　日
　　　　　　　    刑事第十九庭  審判長法　官  曾淑華
　　　　　　　　　　　　　　　　　    法　官  陳文貴
　　　　　　　　　　　　　　　　　    法　官  王美玲
以上正本證明與原本無異。
不得再抗告。
                                      書記官  李逸翔
中　　華　　民　　國　　108 　年　　12　　月　　30　　日